臺灣桃園地方法院刑事判決　　　　　　　　　　　　　　九十一年度易字第六五號
　　公　訴　人　臺灣桃園地方法院檢察署檢察官
　　被　　　告　甲○○
右列被告因毒品危害防制條例案件，經檢察官提起公訴（九十年度毒偵字第四三二八
號），本院判決如左：
        主  文
甲○○施用第二級毒品，處有期徒刑陸月，如易科罰金，以參佰元折算壹日。
    事  實
一、甲○○前因施用毒品案件，經本院以八十八年度毒聲字第五三四六號裁定送觀察
    、勒戒後，認無繼續施用毒品之傾向，由台灣桃園地方法院檢察署檢察官於八十
    八年十月七日以八十八年度毒偵字第二一三號為不起訴處分確定。詎不知悔改，
    復因施用毒品海洛因、安非他命案件，再經本院以八十九年度毒聲字第一一九二
    號裁定送觀察、勒戒後，結果有繼續施用毒品傾向送戒治處所強制戒治，並由檢
    察官於八十九年五月二十四日以八十九年度毒偵緝字第二二七號、毒偵字第二八
    一八號提起公訴，於八十九年七月七日經本院以八十九年度訴字第七六六號判處
    應執行有期徒十月（其中施用一級毒品部分七月，二級毒品部分五月）；而甲○
    ○因於強制戒治期間成效評定為合格，經本院於八十九年十一月四日以八十九年
    度毒聲字第六八九五號裁定停止戒治，所餘戒治期間付保護管束。詎甲○○竟仍
    未戒除毒癮，在保護管束期間內，於九十年一月十六日採尿前回溯九十六小時內
    ，在台灣地區某不詳處所非法施用第二級毒品安非他命，嗣於九十年一月十六日
    ，台灣桃園地方法院檢察署對甲○○報到執行保護管束時採尿送驗結果呈安非他
    命類陽性反應，始悉上情。
二、案經台灣桃園地方法院檢察署檢察官自動檢舉偵查起訴。
    理  由
一、訊之被告甲○○矢口否認有施用安非他命之犯行，辯稱：伊於八十九年十二月一
    日出戒治所後就無再施用安非他命，可能因伊睡不著覺，到省桃加醫科就醫服用
    藥物所致云云。惟查，被告於九十年一月十六日由台灣桃園地方法院檢察署執行
    保護管束所採尿液，經送驗後，檢驗機關以ＥＩＡ酵素免疫分析法為初步檢驗，
    再以ＧＣ＼ＭＳ氣相層析質譜儀法為確認，本件被告經初步檢驗與確認檢驗結果
    ，尿液均呈安非他命陽性反應，此有台灣桃園地方法院檢察署施用毒品犯受保護
    管束人採尿報到編號表、台灣檢驗科技股份有限公司出具之濫用藥物尿液檢驗報
    告附卷可稽，而氣相層析質譜儀法可排除尿液偽陽性反應之可能，此有法務部調
    查局第六處八十七年九月二十二日發技(一)字第八七○七一四九一號函可資參照
    ，被告空言否認，即不足採。按一般人施用第二級毒品安非他命後距採集尿液可
    得驗出甲基安非他命時間最長不會超過九十六小時，此有行政院衛生署藥物食品
    檢驗局八十一年藥檢壹字第○○一五六號函可參，被告為於執行保護管束時所採
    尿液經檢驗既呈安非他命陽性反應，足認被告確於九十年一月十六日採尿前回溯
    九十六小時內確有施用安非他命之行為無誤。至於被告辯稱因服用藥物導致尿液
    檢出安非他命反應云云，曾經本院九十年度毒聲字一九○四號撤銷停止戒治案件
    審理中，向行政院衛生署桃園醫院函查被告就醫情形與調取其病歷資料，該院函
    覆被告自八十五年九月以後未再該院任何科就醫，直到九十年四月三日才又至該
    院家醫科門診看診，開立就醫證明，並無領取任何藥劑，此有該院九十年七月十
    三日桃療醫祕字第五○一一號函及被告之就醫病歷資料附於本院九十年度毒聲字
    第一九○四號卷內可參，並有本院九十年度毒聲字第一九○四號裁定附於偵卷可
    參，故被告辯稱因服用藥物導致尿液呈安非他命反應云云，即無可取。又被告前
    因施用毒品案件，經本院以八十八年度毒聲字第五三四六號裁定送觀察、勒戒後
    ，認無繼續施用毒品之傾向，由台灣桃園地方法院檢察署檢察官於八十八年十月
    七日以八十八年度毒偵字第二一三號為不起訴處分確定，復因施用毒品海洛因、
    安非他命案件，再經本院以八十九年度毒聲字第一一九二號裁定送觀察、勒戒後
    ，結果有繼續施用毒品傾向送戒治處所強制戒治，並由檢察官於八十九年五月二
    十四日以八十九年度毒偵緝字第二二七號、毒偵字第二八一八號提起公訴，於八
    十九年七月七日經本院以八十九年度訴字第七六六號判處應執行有期徒十月（其
    中施用一級毒品部分七月，二級毒品部分五月），分別有本院八十八年度毒聲字
    第五三四六號裁定、八十八年度毒偵字第二一三號不起訴處分書、本院八十九年
    度毒聲字第一一九二號裁定、八十九年度毒聲字第三五五三號裁定、八十九年度
    訴字第七六六號判決書附卷可稽，並經本院調閱前開卷宗核閱屬實，復有台灣高
    等法院被告全國前案紀錄表在卷可稽，其三犯施用毒品，罪證明確，堪以認定。
二、核被告所為，係犯毒品危害防制條例第十條第二項之施用第二級毒品罪。被告施
    用毒品前之持有毒品之行為，為施用之行為所吸收，不另論罪。爰審酌被告除施
    用毒品行為外，並無其他經法院科刑之前科，惟經觀察、勒戒後並戒治後，仍無
    法戒絕毒癮，其對毒品之依賴性高，在保護管束期間又無法自我約束，再度施用
    毒品等情狀，量處如主文所示之刑，並諭知易科罰金之折算標準。
三、據上論斷，應依刑事訴訟法第二百九十九條第一項前段，毒品危害防制條例第十
    條第二項，刑法第十一條前段、第四十一條第一項前段，罰金罰鍰提高標準
    條例第二條判決如主文。
本案經檢察官錢明婉到庭執行職務。
中      華      民      國    九十一    年      三      月      四      日
                                  臺灣桃園地方法院刑事第五庭
                                      法  官  林  孟  宜
右正本證明與原本無異。
如不服本判決，應於判決送達後十日內向本院提出上訴狀( 應附繕本 )，上訴於
臺灣高等法院。
                                      書記官  陳  淑  瓊
中      華      民      國    九十一    年      三      月      十五    日
附論罪科刑依據之法條：
毒品危害防制條例第十條
施用第一級毒品者，處六月以上五年以下有期徒刑。
施用第二級毒品者，處三年以下有期徒刑。
